【裁判字號】    98,易緝,63
【裁判日期】    980731
【裁判案由】    違反毒品危害防制條例
【裁判全文】
臺灣臺南地方法院刑事判決             98年度易緝字第63號
                                     98年度易緝字第64號
公  訴  人  臺灣臺南地方法院檢察署檢察官
被      告  甲○○
上列被告因違反毒品危害防制條例案件，經檢察官提起公訴（97
年度毒偵字第842、1588號），被告於準備程序期日就被訴事實
為有罪陳述，本院裁定進行簡式審判程序，判決如下：
    主  文
甲○○施用第二級毒品，累犯，處有期徒刑肆月，如易科罰金，
以新台幣壹仟元折算壹日，扣案之安非他命吸食器壹組、玻璃吸
管貳支、塑膠吸管壹支、安非他命殘渣袋參個及拉鍊塑膠袋壹包
均沒收；又施用第二級毒品，累犯，處有期徒刑肆月，如易科罰
金，以新台幣壹仟元折算壹日，扣案之第二級毒品安非他命壹包
（毛重壹點貳捌公克）沒收銷燬。應執行有期徒刑陸月，如易科
罰金，以新台幣壹仟元折算壹日，扣案之第二級毒品安非他命壹
包（毛重壹點貳捌公克）沒收銷燬，安非他命吸食器壹組、玻璃
吸管貳支、塑膠吸管壹支、安非他命殘渣袋參個及拉鍊塑膠袋壹
包均沒收。
    事實及理由
一、犯罪事實：甲○○前因施用毒品案件，經送勒戒處所觀察、
    勒戒後，認無繼續施用毒品之傾向，於民國89年4月1日釋放
    出所，並由台灣台南地方法院檢察署檢察官於89年3月26日
    以89年度營毒字88號為不起訴處分確定。復於92年間，因施
    用第二級毒品案件，經臺灣彰化地方法院檢察署檢察官聲請
    強制戒治暨提起公訴，戒治部分，於93年1月9日停止戒治併
    付保護管束，於93年11月16日戒治期滿，起訴部分經臺灣彰
    化地方法院以92年度易字第1159號判決判處有期徒刑8月確
    定，於94年2月1日執行完畢。詎其猶未戒除毒癮，於前開強
    制戒治執行完畢後5年內，先後基於施用第二級毒品甲基安
    非他命之犯意，(一)先於97年3月10日19時許，在臺南市○○
    區○○路3段252號11樓之6房間內，以將甲基安非他命放入
    玻璃球內用火燒烤吸其煙霧之方式，施用第二級毒品甲基安
    非他命1次。嗣於同年月14日14時8分許，為警持搜索票在上
    址查獲，並當場扣得安非他命吸食器1組、玻璃吸管2支、塑
    膠吸管1支、安非他命殘渣袋3個及拉鍊塑膠袋1包，且經其
    同意採集尿液送檢結果呈安非他命、甲基安非他命陽性反應
    ，而知悉上情。(二)再於97年6月18日晚上6時許，在臺南市○
    ○區○○路三段與光明街口之「僾妮賓館」內，以將甲基安
    非他命放入玻璃球內用火燒烤吸其煙霧之方式，施用第二級
    毒品甲基安非他命1次。嗣於同年月21日下午2時40分許，為
    警在臺南縣永康市○○街30巷7弄84號前查獲其持有安非他
    命1小包（含袋重1.28公克），且經其同意採集尿液送檢結
    果呈安非他命、甲基安非他命陽性反應，而知悉上情。案經
    臺南市警察局第三分局及臺南縣警察局永康分局分別報告請
    臺灣臺南地方法院檢察署檢察官偵查起訴。
二、本件係經被告甲○○於準備程序為有罪之表示，而經本院合
    議庭裁定由受命法官獨任以簡式審判程序加以審理，依刑事
    訴訟法第273條之2、第159條第2項之規定，不適用傳聞法則
    有關限制證據能力之相關規定；並得依同法第310條之2準用
    第454條之規定製作略式判決書（僅記載「證據名稱」），
    合先敘明。
三、證據名稱：
(一)、被告甲○○於警詢、偵查及本院審理時之自白。
(二)、卷附台南市警察局第三分局偵辦毒品危害防制條例案送驗尿
    液及年籍對照表（檢體編號：097C3-079）、採尿同意書、
    詮昕科技股份有限公司97年3月27日出具之濫用藥物尿液檢
    驗報告各1紙。
(三)、卷附臺南市警察局第三分局扣押物品目錄表、照片2幀。
(四)、扣案安非他命吸食器1組、玻璃吸管2支、塑膠吸管1支、安
    非他命殘渣袋3個及拉鍊塑膠袋1包。
(五)、卷附台南縣警察局永康分局偵辦毒品危害防制條例案送驗尿
    液與真實姓名對照表編號名冊（檢體編號：097J183）、正
    修科技大學超微量研究科技中心97年7月10日所出具之檢驗
    報告各1紙。
(六)、卷附臺南縣警察局永康分局偵辦毒品危害防制條例初步檢驗
    報告書1紙及照片2張。
(七)、扣案安非他命1包（含袋重1.28公克）。
(八)、卷附台灣高等法院被告前案紀錄表一份。
四、論罪：查甲基安非他命屬毒品危害防制條例第2條第2項第2
    款所列之第二級毒品，故核被告所為，係犯毒品危害防制條
    例第10條第2項之施用第二級毒品罪。其持有毒品之低度行
    為應為施用毒品之高度行為所吸收，不另論罪。被告所為2
    次施用第二級毒品犯行，犯意個別、行為互殊，應予分論併
    罰。又被告有事實欄所載之犯罪科刑及執行完畢之事實，有
    臺灣高等法院被告前案紀錄表在卷可稽，其於執行完畢後5
    年內故意再犯本件有期徒刑以上之罪，為累犯，應依刑法第
    47條第1項規定加重其刑。爰審酌被告屢經觀察、勒戒、強
    制戒治之處遇及刑罰執行，猶未能深切體認毒品危害己身之
    鉅，及早謀求脫離毒害之道，反而於出監出所後伺機再犯，
    未見有何警惕及悔意，自有使其接受相當時期監禁處遇以教
    化性情之必要，惟於本院審理時坦承犯行，犯後態度良好，
    且施用毒品固戕害個人健康，然未侵害他人權益、犯罪手段
    平和等一切情狀，分別量處如主文所示之刑，並定其應執行
    之刑及易科罰金之折算標準。扣案之安非他命吸食器1組、
    玻璃吸管2支、塑膠吸管1支、安非他命殘渣袋3個及拉鍊塑
    膠袋1包，均係被告所有供其施用第二級毒品甲基安非他命
    之物，業據被告供認在卷，均應依刑法第38條第1項第2款之
    規定宣告沒收。又扣案之安非他命1包（毛重1.28公克）為
    第二級毒品，應依毒品危害防制條例第18條第1項前段之規
    定沒收銷燬之，而裝有安非他命之袋子因無法完全將安非他
    命析離，爰予一併沒收銷燬。
五、依刑事訴訟法第299條第1項前段、第273條之1第1項、第310
    條之2、第454條第1項，毒品危害防制條例第10條第2項、第
    18條第1項前段，刑法第11條前段、第47條第1項前段、第41
    條、第38條第1項第2款、第51條第5款，判決如主文。
本案經檢察官乙○○到庭執行職務。
中    華    民    國    98    年    7     月    31    日
                        刑事第十庭  法  官   高如宜
以上正本證明與原本無異。
如不服本判決應於收受本判決後10日內向本院提出上訴書狀，並
應敘述具體理由。如未敘述上訴理由者，應於上訴期間屆滿後20
日內向本院補提理由書狀（均須按他造當事人之人數附繕本）「
切勿逕送上級法院」。
                                    書記官   陳姿利
中    華    民    國    98    年    7     月    31    日
附錄本件論罪科刑法條：
毒品危害防制條例第10條第2項
施用第二級毒品者，處3年以下有期徒刑。


司法院資訊處製作；財團法人民間司法改革基金會備份。
